【裁判字號】    90,易,646
【裁判日期】    900417
【裁判案由】    傷害
【裁判全文】
臺灣高雄地方法院刑事判決                            九十年度易字第六四六號
    公  訴  人  臺灣高雄地方法院檢察署檢察官
    被      告  甲○○
右列被告因傷害案件，經檢察官聲請簡易判決處刑（八十九年度偵字第一四七六二號
），本院高雄簡易庭認不宜逕以簡易判決處刑，移送本院依通常程序進行審判，本院
判決如左：
    主  文
甲○○傷害人之身體，處有期徒刑陸月，如易科罰金，以佰元折算壹日。
    事  實
一、甲○○於民國八十九年五月十日中午十二時三十分許，在高雄市○○○路四七二
    號四樓，因細故竟萌普通傷害之故意，徒手毆打乙○○，致其受下巴二×一公分
    瘀傷、三×二公分血腫，左上臂八公分瘀傷，右上臂四×一公分、六公分、三公
    分瘀傷，右小臂七×二公分瘀傷，右手腕二×一公分瘀傷，右膝四×一公分瘀傷
    及臀部一×一公分瘀傷等傷害。
二、案經乙○○訴由高雄市政府警察局埕分局移送台灣高雄地方法院檢察署檢察官
    聲請簡易判決處刑。
    理  由
一、訊據被告甲○○矢口否認有何傷害犯行，辯稱：當天伊掀桌子後，公司會計都嚇
    得躲起來，伊並未毆打告訴人，不知其所受傷害何來云云。經查：右揭事實已據
    證人即告訴人乙○○結證稱：「當日中午十二點我去上班，被告在沙發與人講電
    話講的不高興就告訴對方要打架，然後他就掀桌子及打玻璃，要打我們裡面的員
    工，後來不知為什麼就打我」、「（問：被告如何打你？）他先以腳踢我，再徒
    手打我，有人出來拉住他，然後他再拿東西打玻璃」等語甚詳（九十年三月十六
    日審判筆錄），且與證人朱偉俊亦到庭證稱：「（問：你有無看見乙○○？）我
    看見她躲在房間裡」、「（問：何人出來拉住甲○○？）很多人，我是其中一人
    」等語（九十年四月三日審判筆錄）部分相符，雖證人朱偉俊先證稱未見被告毆
    打告訴人，然經本院隔別訊問後，朱偉俊證稱：「（問：你有無見甲○○踹門叫
    乙○○出房間？）有，把門踹壞了，門就撞到乙○○，乙○○有摔倒，然後甲○
    ○有做要打乙○○的動作，所以我就抱住甲○○阻止他，他掙扎時我被他打到」
    、「（問：你有無扶起乙○○？）有，但她是被門撞倒」等語（見同日審判筆錄
    ），顯見前述証詞有避重就輕之嫌；經以上開証詞質之被告，始改稱：「（問：
    對證人朱偉俊剛才所言有何意見？）門我根本踹不開，所以門沒有開」云云（見
    同日審判筆錄），核與伊先前所辯打玻璃掀桌子時告訴人便躲起來之語不符，況
    告訴人既躲入房間，證人朱偉俊又曾見被告以腳踢門並作勢要打告訴人，復於扶
    起告訴人之際遭被告打到，顯見被告與告訴人確已發生接觸，參以被告於本院初
    訊時答稱有推告訴人等語（九十年三月十六日審判筆錄），顯見被告確有出手毆
    打告訴人無誤，其所辯門踢不開，沒有打人云云均係卸責之詞，不足採信。此外
    ，告訴人因受有下巴二×一公分瘀傷、三×二公分血腫，左上臂八公分瘀傷，右
    上臂四×一公分、六公分、三公分瘀傷，右小臂七×二公分瘀傷，右手腕二×一
    公分瘀傷，右膝四×一公分瘀傷及臀部一×一公分瘀傷等傷害，亦有驗傷診斷書
    一紙在卷可考，本件事證明確，被告犯行堪以認定，應依法論科。
二、按被告行為後，刑法第四十一條已於九十年一月十日修正公布施行，於同年月十
    二日生效，比較新舊法，其易科罰金之要件，以新法較有利於被告，依刑法第二
    條第一項前段之規定，自應適用修正後之刑法第四十一條第一項，為其易科罰金
    之要件。核被告所為係犯刑法第二百七十七條第一項之傷害罪。審酌被告仗其身
    強體壯，欺凌纖弱女子，其犯罪之動機、目的、手段，其品性、生活狀況、智識
    程度、對被害人身心所生之損害匪淺，事後迄未賠償被害人所受損害，及審理中
    未見悔意之犯後態度等一切情狀，爰量處如主文所示之刑，並諭知易科罰金之折
    算標準，以資懲儆。
三、本院高雄簡易庭移送本院刑事庭意旨認被告掀翻桌椅打破玻璃之行為，涉犯刑法
    第三百五十四條毀損罪嫌等情，經查：上開桌椅、玻璃並非告訴人所有，此經告
    訴人陳明在卷（九十年三月十六日審判筆錄），起訴書事實欄既未就此部分併予
    起訴，且依同法第三百五十七條規定須告訴乃論，此部分既未據上開物品之所有
    人提出告訴，即欠缺訴追條件，並非起訴效力所及，本院不得加以審判，附此敘
    明。
據上論斷，應依刑事訴訟法第二百九十九條第一項前段、刑法第二百七十七條第一項
、第二條第一項、第四十一條第一項、罰金罰鍰提高標準條例第一條前段、第二條，
判決如主文。
本案經檢察官高嘉惠到庭執行職務。
中      華      民      國    九  十    年      四      月    十  七    日
                                  臺灣高雄地方法院刑事第三庭
                                      法  官  葉  啟  洲
右正本證明與原本無異。
如不服本判決，應於判決送達後十日內，向本院提出上訴狀。
                                      書記官  盧  雅  婷
中      華      民      國    九  十    年      四      月    十  九    日
附錄本判決之論罪法條：
刑法第二百七十七條第一項
傷害人之身體或健康者，處三年以下有期徒刑，拘役或一千元以下罰金。


司法院資訊處製作；財團法人民間司法改革基金會備份。
